# 求助陈版关于企业自行研发的软件著作权的摊销日期

提问人：16828long 时间：2012-03-01 11:03:03
一企业自行研发的软件，研发完成后报知识产权局申请软件著作权证书，从软件发表之日至证书下发之日时间至少要 6 个月以上，求问陈版，像此类情况，应从软件发表日开始转入无形资产摊销呢还是取得到著作权证书的日期转入无形资产摊销呢？

回答人：chenyiwei
回复 16828long 的帖子
如果自行研发支出符合无形资产准则规定的资本化条件，因而形成无形资产的，应当自研发完成之日（即实际可供使用之日，达到预定可使用状态之日）起摊销。获得软件著作权证书并不是判断是否达到预定可使用状态的恰当标准。

提问人：zhongzhao433 时间：2012-03-01 19:11:00
尽管获得软件著作权证书并不是判断是否达到预定可使用状态的恰当标准，但是申请著作权证书是这个资产是否属于这个企业所有的重要依据，如果也有企业也研发此软件，并且在企业申请前已向专利局申请，那么企业使用这个软件是存在法律风险的。

回答人：chenyiwei
我理解，您说的这一点应该主要是影响资产的后续计量问题，即是否会因为他人申请在先而导致本企业的研发成果发生减值，而不是无形资产的初始确认和计量问题。